臺灣橋頭地方法院刑事判決　
111年度審易字第164號
聲  請  人  臺灣橋頭地方檢察署檢察官
被      告  陳彥名


上列被告因過失傷害案件，經檢察官聲請以簡易判決處刑（110
年度偵字第15509號），本院認不宜逕以簡易判決處刑（111 年
度簡字第175號），改依通常程序審理，判決如下：
    主  文
本件公訴不受理。
    理  由
一、按檢察官聲請以簡易判決處刑之案件，經法院認為有刑事訴
    訟法第451 條之1 第4 項但書之情形者，應適用通常程序審
    判之，刑事訴訟法第452 條定有明文。經查，本件被告陳彥
    名被訴過失傷害案件，本院於審理後，認為有刑事訴訟法第
    451 條之1 第4 項但書第3 款之情形，揆諸前揭規定，應適
    用通常程序審判之，先予敘明。
二、聲請簡易判決處刑意旨略以：被告在高雄市○○區○○○○○路0號
    住處飼養犬隻，本應注意將所飼養之犬隻以繩索及項圈拴綁
    ，俾能確實約束、控制該犬隻之動態，以避免其肆意於道路
    上游蕩而妨礙交通，造成用路人之危險，而依當時情狀，客
    觀上並無不能注意之情事發生，竟疏未注意及此而放任犬隻
    在路上奔走，適告訴人陳俋瑾於民國109年12月27日22時10
    分許，騎乘車牌號碼000-0000號普通重型機車沿高雄市楠梓
    區大學十街東往西行駛至該路段與大學二十五路口，見狀閃
    煞不及而撞擊該犬隻，致告訴人人車倒地，因而受有左側手
    肘挫傷及擦傷、雙側膝部挫傷及擦傷、雙側足部挫傷及擦傷
    等傷害，因認被告涉犯刑法第284條前段之過失傷害罪嫌等
    語。
三、按告訴乃論之罪，其告訴應自得為告訴之人知悉犯人之時起
    ，於6個月內為之；又告訴乃論之罪，其告訴已逾告訴期間
    者，法院應諭知不受理之判決；不受理之判決，得不經言詞
    辯論為，刑事訴訟法第237條第1項、第303條第3款、第307 
    條分別明定。再者，上開告訴期間6個月之計算，依刑事訴
    訟法第65條規定：「期間之計算，依民法之規定。」，又民
    法第119條規定：「法令、審判或法律行為所定之期日及期
    間，除有『特別規定』外，其計算，依本章之規定。」，故刑
    事訴訟法第237條第1項既規定：「告訴乃論之罪，其告訴應
    自得為告訴之人知悉犯人之『時起』，於6個月內為之。」即
    屬法律有特別規定之情況，而不適用民法第120條第2項「以
    日、星期、月或年定期間者，其始日不算入」之規定，是告
    訴期間之計算，應自得為告訴之人知悉犯人之「當日即時」
    起算6個月內為之，並依民法第121條第2項規定，計算至相
    當日之前一日(最高法院28年上字第2621號判決亦同此旨)。
    又民法第122條第2項規定：「為星期日、紀念日或其他休息
    日時，以其休息日之次日代之。」，是倘期間之終止日為休
    息日時，應以其休息日之次日代之。另告訴乃論之刑事事件
    由有告訴權之人聲請調解者，經調解不成立時，鄉、鎮、市
    公所依其向調解委員會提出之聲請，將調解事件移請該管檢
    察官偵查，並視為於聲請調解時已經告訴，鄉鎮市調解條例
    第31條定有明文。是以，若於鄉鎮市調解委員會調解不成立
    時，並未聲請將該調解事件移請檢察官偵查，即與鄉鎮市調
    解條例第31條規定不符，不能視為於聲請調解時已經告訴。
四、經查：
（一）依前揭聲請簡易判決處刑意旨，本案犯罪事實及所犯法條
      為刑法第284條前段之過失傷害罪，依同法第287 條之規
      定，須告訴乃論，先予敘明。
（二）告訴人陳俋瑾騎乘上開機車，於上揭時間、地點因被告放
      任其所飼養之犬隻在路上奔走，閃避不及而撞擊該犬隻，
      並受有傷害等情，業據被告及告訴人於警詢及偵查中陳述
      明確，且有道路交通事故現場圖、建仁醫院乙種診斷證明
      書、中正脊椎骨科醫院診斷證明書、道路交通事故談話紀
      錄表、現場照片、監視器錄影畫面翻拍照片附卷可稽，是
      此部分事實，首堪認定。
（三）告訴人於偵查時指稱：案發當時因為被告沒有牽狗繩，讓
      狗隨意四處亂跑，其中有一隻狗跑到我面前，我撞上狗打
      滑，四肢受有多處擦挫傷。而警察到現場時，有問我肇事
      者是誰，我說我不知道，直到110年2月8日我去交通局申
      請肇事交通事故資料時，才知道被告的姓名陳彥名等語，
      我於110年4月份時有申請調解（見他字卷第5頁至第6頁）
      ，足認告訴人於110年2月8日即知悉本案犯人為被告。是
      以，本案之告訴期間應自110年2月8日起算，至相當日之
      前一日即110年8月7日24時屆滿，因該日為星期六之假日
      ，得順延至次一上班日即110 年8 月9 日星期一。
（四）惟告訴人遲至110年8月19日10時55分許，始至臺灣橋頭地
      方檢察署申告，此有臺灣橋頭地方檢察署按鈴申告案件報
      告書1份在卷可參（見他字卷第3頁）。復參以告訴人於案
      發當日（即109年12月27日）接受警方詢問時，並未表明
      欲對被告提出刑事告訴，嗣經告訴人於110年4月份申請調
      解，經高雄市政府楠梓區委員會通知告訴人及被告於110
      年8月19調解，當日調解不成立後，告訴人亦未聲請將該
      調解事件移請該管檢察官偵查乙情，有道路交通事故談話
      紀錄表、高雄市楠梓區公所111年1月24日高市○區○○○0000
      0000000號函在卷為憑（見警卷第45頁至第47頁；本院卷
      第19頁），則依上開說明，即不能視為於告訴人聲請調解
      時已經提出告訴。
（五）綜合上情，足認被告係於110年8月19日10時55分許，始提
      出過失傷害之告訴，參諸前揭說明，告訴人提出告訴時，
      業已逾越告訴期間，爰不經言詞辯論，逕為諭知不受理之
      判決。
四、據上論斷，應依刑事訴訟法第452 條、第303 條第3 款、第
    307 條，判決如主文。
本案經檢察官靳隆坤聲請以簡易判決處刑。
中　　華　　民　　國　　111 　年　　3 　　月　　31　　日
                  刑事第四庭    法  官  張瑾雯
以上正本證明與原本無異。
如不服本判決應於收受送達後20日內向本院提出上訴書狀，並應
敘述具體理由；如未敘述上訴理由者，應於上訴期間屆滿後20日
內向本院補提理由書（均須按他造當事人之人數附繕本）「切勿
逕送上級法院」。
中　　華　　民　　國　　111 　年　　4 　　月　　1 　　日
 　　　　　　　　　　　　　　　 書記官  林瑞標